臺灣高等法院臺南分院刑事判決
上　訴　人
即　被　告　甲 ○ ○
上列上訴人因違反槍砲彈藥刀械管制條例等案件，不服臺灣嘉義
地方法院94年度訴字第94號中華民國94年3月30日第一審判決（
起訴案號：臺灣嘉義地方法院檢察署93年度偵字第6999號），提
起上訴，本院判決如下：
    主      文
原判決撤銷。
甲○○未經許可，持有可發射子彈具有殺傷力之改造手槍，處有
期徒刑壹年壹月，併科罰金新臺幣參萬元，罰金如易服勞役，以
新臺幣玖佰元即銀元參佰元折算壹日；扣案之改造手槍壹枝（槍
枝管制編號：0000000000號，含彈匣壹個）及子彈壹
顆，均沒收。又以加害生命、身體之事，恐嚇他人致生危害於安
全，處有期徒刑參月，空包彈貳顆沒收。應執行有期徒刑壹年貳
月，併科罰金新臺幣參萬元，罰金如易服勞役，以新臺幣玖佰元
即銀元參佰元折算壹日；扣案之改造手槍壹枝（槍枝管制編號：
0000000000號，含彈匣壹個）、子彈壹顆及空包彈貳
顆，均沒收。
    事      實
一、甲○○於民國 (下同)93年3月初某日，在嘉義縣新港鄉○○
    路上，明知林詩安（業已死亡，另經檢察官為不起訴處分）
    所交付具有殺傷力之改造手槍1枝（槍枝管制編號00000 000
    00號，含彈匣1個）、子彈2顆，均係槍砲彈藥刀械管制條例
    管制之物品，非經中央主管機關許可，不得持有，竟基於未
    經許可，持有可發射子彈具有殺傷力之改造手槍及子彈之犯
    意，收受上揭槍枝1枝、子彈2顆及不具殺傷力之空包彈2顆
    保管（子彈均置於彈匣內），並放於其不知情之女友王雅慧
    位於嘉義市○○街290號2樓之7住處。嗣於93年11月29日上
    午4時許，甲○○因多次撥打王雅慧之行動電話無人接聽，
    其後由王雅慧任職之「港都網咖」負責人乙○○代為接聽，
    甲○○因而心生不悅，且疑心王雅慧係因另與乙○○交往而
    對甲○○提出分手之要求，竟於93年11月29日上午5時15 分
    許，攜帶上開槍枝子彈，至位於嘉義市○區○○街212號「
    港都網咖」找王雅慧及乙○○理論，與乙○○一言不合而徒
    手互毆，甲○○不敵，竟於同日上午5時20分許，另外基於
    恐嚇之犯意，取出上開槍枝上膛後，以槍口指向乙○○肚子
    位置，以此加害生命、身體之事恫嚇乙○○，使乙○○心生
    畏懼，致生危害於安全，王雅慧見狀急忙上前勸阻，乙○○
    乃乘隙以電話向警方報案，經警到達上址當場查獲，並扣得
    甲○○所持有之上開改造手槍1枝、子彈2顆及其所有供犯罪
    所用之空包彈2顆，始查悉上情。
二、案經嘉義市警察局第二分局報請臺灣嘉義地方法院檢察署檢
    察官偵查起訴，經原審合議庭裁定由受命法官獨任行簡式審
    判程序。
　　理      由
一、訊據上訴人即被告甲○○對於持有上揭槍彈之犯罪事實，於
    原審準備程序及原審、本院審理時均坦承不諱，並經被害人
    乙○○於警詢時指述屬實，且據證人王雅慧於警詢時證述綦
    詳，並有照片4張在卷可參，且被告所寄藏之改造手槍1枝、
    子彈2顆及空包彈2顆經送鑑定結果，認送鑑改造貝瑞塔手槍
    1 枝（槍枝管制編號000000000 0號），係由仿BERETTA廠84
    型半自動手槍製造之玩具手槍換裝土造金屬槍機、槍管而成
    之改造手槍，機械性能良好，可擊發適用子彈，認具殺傷力
    ；送鑑子彈2顆，認均係由土造金屬彈殼加裝直徑9.0mm金屬
    彈頭而成之土造子彈，經取樣1顆試射結果，可擊發，認具
    殺傷力；送鑑空包彈2顆，認均係由玩具金屬彈殼加裝底火
    帽而成，惟不具火藥及彈頭，均不具子彈完整結構，認均不
    具殺傷力等情，有內政部警政署刑事警察局94年1月14日刑
    鑑字第09302 42774號槍彈鑑定書1份附卷可稽，此外，並有
    改造手槍1枝、子彈2顆及空包彈2顆扣案可資佐證。雖被告
    辯稱上開槍彈係受已死亡之林詩安受託保管云云，但一般人
    被查到槍彈後，為了減輕其犯罪情節，均編造係已死亡者所
    受寄，若上開槍彈確係受託寄藏，被告應不敢拿出使用，但
    本件被告竟將所扣案之上開槍彈帶在身上供做犯罪之用，顯
    見縱被告所持有之上開槍彈係已死亡之林詩安所交付屬實，
    應已取得上開槍彈之所有權，應係持有，並非受託寄藏，是
    被告所辯上開扣案之槍彈伊僅係受託保管云云，應係避重就
    輕之詞，不足採信，本件事證明確，被告上揭犯行堪予認定
    。
二、論罪科刑部分：
  (一)核被告所為，係違反（修正前）槍砲彈藥刀械管制條例第11
    條第4項未經許可，持有可發射子彈具有殺傷力之改造手槍
    罪、同條例第12條第4項之未經許可持有子彈罪與刑法第305
    條恐嚇危害安全罪。
  (二)按槍砲彈藥刀械管制條例第11條，業於94年1月26日修正公
    布，於同年1月28日生效，被告未經許可，持有可發射子彈
    具有殺傷力之改造手槍之行為，於修正前係犯槍砲彈藥刀械
    管制條例第11條第4項之未經許可，持有可發射子彈具有殺
    傷力之改造手槍罪；於修正後則係構成新法第8條第4項之未
    經許可，持有可發射子彈具有殺傷力之改造手槍罪。其法定
    刑由1年以上7年以下有期徒刑，併科新臺幣7百萬元以下罰
    金，修正為3年以上10年以下有期徒刑，併科新臺幣7百萬元
    以下罰金，而經比較新舊法之結果，仍以行為時之修正前槍
    砲彈藥刀械管制條例第11條第4項較有利於被告，是依刑法
    第2條第1項但書規定，應適用行為時法處斷，檢察官未及比
    較適用，尚有未洽。
  (三)被告以一行為同時觸犯（修正前）槍砲彈藥刀械管制條例第
    11條第4項之未經許可，持有可發射子彈具有殺傷力之改造
    手槍罪，及同條例第12條第4項之未經許可持有子彈罪，為
    想像競合犯，應從一重之未經許可，持有可發射子彈具有殺
    傷力之改造手槍罪。被告所犯上開未經許可持有改造手槍罪
    與恐嚇危害安全罪。2罪間，罪名不同，犯意各別，行為互
    殊，應予分論併罰。
三、原審予以論罪科刑，並就未經許可，寄藏可發射子彈具有殺
    傷力之改造手槍罪，量處有期徒刑壹年壹月，併科罰金新臺
    幣參萬元；又就加害生命、身體之事，恐嚇他人致生危害於
    安全，處有期徒刑參月，如易科罰金以參佰元折算壹日。並
　　定應執行刑為有期徒刑壹年貳月，併科罰金新臺幣參萬元，
　  罰金如易服勞役，以新臺幣玖佰元即銀元參佰元折算壹日，
    固非無見。惟查：（一）本件被告係持有槍彈，並非寄藏槍
    彈已如上述，惟原審卻認被告係寄藏槍彈，即有未洽。（二
    ）又本件被告犯有未經許可持有改造手槍罪與恐嚇危害安全
    罪，被告所犯未經許可持有改造手槍罪經判處有期徒刑一年
    一月既不得易科罰金，則恐嚇危害安全罪雖判處有期徒刑三
    月，若定執行刑，亦不得易科罰金，惟原審於主文內卻載恐
    嚇危害安全罪亦得易科罰金，亦有未洽。(三)又扣案之空包
    彈2顆係被告所有供犯罪所用之物，原審未予沒收，亦有未
    洽。被告上訴意旨認原審量刑過重，雖不足採，惟原判決既
    有可議，自應由本院將原判決撤銷改判。爰審酌被告未經許
    可持有具有殺傷力之改造手槍及子彈，並另行起意持之供犯
    罪所用，對被害人之生命、身體造成威脅，影響社會治安，
    及其寄藏槍枝、子彈之數量、期間，暨事後坦承犯行之犯後
    態度良好，並知悔悟，且與被害人達成和解，求取諒解等一
    切情狀，量處如主文第二項所示之刑，並定應執行刑為有期
    徒刑一年二月，併諭知罰金如易服勞役，以新臺幣玖佰元即
    銀元參佰元折算壹日之折算標準；又扣案具有殺傷力之改造
    手槍1枝（含彈匣1個）及子彈1顆，均屬違禁物，應依刑法
    第38條第1項第1款規定宣告沒收。另以扣案之具有殺傷力子
    彈1顆，業經鑑驗機關內政部警政署刑事警察局於鑑驗時試
    射後，僅剩餘彈殼，而失其子彈之結構及性能，為廢棄之物
    ，已不具殺傷力，非屬違禁物，不另宣告沒收；另空包彈2
    顆經鑑驗結果雖認不具殺傷力，亦非違禁物，但屬供被告所
    有供犯罪所用之物，亦應併依刑法第38條第1項第2款規定宣
    告沒收。
據上論結，應依刑事訴訟法第369條第一項前段、第364條、第29
9條第一項前段，（修正前）槍砲彈藥刀械管制條例第11條第4項
、第12條第4項，刑法第11條前段，第2條第1項但書、第305條、
第55條、第51條第5款、第42條第2項、第38條第1項第1款第2款
，罰金罰鍰提高標準條例第1條前段、第2條，判決如主文。
本案經檢察官李傳來到庭執行職務。
中　　華　　民　　國　　94　　年　　5 　　月　　11　　日
                  刑事第五庭　  審判長法　官  楊明章
                                      法　官  戴勝利
                                      法　官  顏基典
以上正本證明與原本無異。
未經許可持有改造手槍部分如不服本判決，應於收受本判決後十
日內向本院提出上訴書狀。其未敘述上訴理由者並得於提起上訴
後十日內向本院補提理由書狀（均須按他造當事人之人數附繕本
）「切勿逕送上級法院」。
其餘部分不得上訴。
　　　　　　　　　　　　　　　　　　　書記官  呂嘉文
中　　華　　民　　國　　94　　年　　5 　　月　　11　　日
附錄法條：
（修正前）槍砲彈藥刀械管制條例第11條：
未經許可，製造、販賣或運輸第四條第一項第一款所稱其他可發
射金屬或子彈具有殺傷力之各式槍砲者，處五年以上有期徒刑，
併科新臺幣一千萬元以下罰金。
未經許可，轉讓、出租或出借前項所列槍砲者，處三年以上十年
以下有期徒刑，併科新臺幣七百萬元以下罰金。
意圖供自己或他人犯罪之用，而犯前二項之罪者，處無期徒刑或
七年以上有期徒刑，併科新臺幣一千萬元以下罰金。
未經許可，持有、寄藏或意圖販賣而陳列第一項所列槍砲者，處
一年以上七年以下有期徒刑，併科新臺幣七百萬元以下罰金。
第一項至第三項之未遂犯罰之。
槍砲彈藥刀械管制條例第12條第4項：
未經許可，持有、寄藏或意圖販賣而陳列子彈者，處五年以下有
期徒刑，併科新台幣三百萬元以下罰金。
刑法第305條：
以加害生命、身體、自由、名譽、財產之事，恐嚇他人致生危害
於安全者，處二年以下有期徒刑、拘役或三百元以下罰金。
